臺灣嘉義地方法院刑事判決　　　　　　　　　　　　　九十三年度訴字第三九號
　　公　訴　人　臺灣嘉義地方法院檢察署檢察官
　　被　　　告　乙○○
　　　　　　　　辛○○
　　　　　　　　卯○○
　　　　　　　　癸○○
　　　　　　　　寅○○
右列被告因違反洗錢防制法案件，經檢察官聲請簡易判決處刑（聲請案號：九十三年
度偵字第一四九四號），本院認有刑事訴訟法第四百五十一條第一項但書之情形，改
依通常程序審理，判決如左：
    主  文
乙○○、辛○○、卯○○、癸○○、寅○○幫助共同常業詐欺，乙○○處有期徒刑柒
月；辛○○處有期徒刑捌月；卯○○處有期徒刑捌月；癸○○累犯，處有期徒刑玖月
；寅○○處有期徒刑柒月。
    事  實
一、癸○○於民國八十九年間，因竊盜案件，經本院判處有期徒刑三月，臺灣高等法
    院臺南分院駁回上訴確定，於九十年五月二日入監執行，於同年六月二十九日執
    行完畢。
二、乙○○、辛○○、卯○○、癸○○與寅○○均可預見子○○（另經台灣嘉義地方
    法院檢察署檢察官不起訴處分確定）無故蒐集他人之存摺帳戶、提款卡、印章使
    用，將可能藉收購之存摺帳戶、提款卡、印章遂行財產上犯罪之目的；且明知提
    供銀行帳戶給不明人士，易為歹徒作為財產犯罪之工具，竟捨此不顧，容認詐欺
    集團之人使用渠等帳戶以遂行詐騙他人財物之犯行，乙○○、辛○○復基於掩飾
    詐欺集團重大犯罪所得財物之犯意，而分別於如附表所示之時間、地點，將如附
    表帳號所示之存摺帳戶（含該帳戶所用之提款卡及印章），提供予子○○，而子
    ○○再交付予黃騰毅，輾轉流入由丙○○、古協成、林國來、己○○、壬○○、
    陳宗仁（另經臺灣桃園地方法院檢察署檢察官提起公訴或簽併法院審理）、蔡仁
    園及年籍不詳綽號「ＰＫ」之男子等人組成之詐欺集團，丙○○等人乃共同基於
    意圖為自己不法所有，並以之為常業之概括犯意，透過管道蒐集卯○○、癸○○
    、寅○○、陳怡君、陳柏傑、胡士敦、黃元鴻、謝惠婷、蔡湘琴、張任宇、蕭博
    偉、吳宗穎等數十本人頭帳戶，以虛偽之「香港富聯科技投顧有限公司」（下簡
    稱富聯科技公司）為名，復設計、印製訛以「香港富聯科技投顧有限公司」成立
    二週年紀念為名義，舉辦千萬贈品回饋好禮大相送等活動，大量寄發刮刮樂中獎
    宣傳海報及樂透彩袋等文件，裝入信封後郵寄，庚○○、戊○○、丁○○、丑○○及王程南等人於八十九年八月至十月間，收到上開文件後，以為自己刮中獎項
    而撥打宣傳海報之電話查詢領獎之流程，該詐欺集團負責接聽電話之人於同年八
    月至十一月間，即以各種不同之職稱，向庚○○等人佯稱中獎，並以購買義賣電
    腦或繳納彩金之稅金等各種名目詐騙之，表示要先匯入需繳納之稅金、保證金、
    佣金、入會費、手續費、律師費等相關款項始能領取彩金，致庚○○等人陷於錯
    誤，依其等指示將上開名目之金錢匯入所收購之人頭帳戶內，而庚○○先後匯款
    共計新臺幣（以下同）二千一百五十萬五千元；戊○○共計匯款七百十萬五千四
    百五十五元；丑○○共計匯款十七萬元；甲○○共計匯款十二萬元，其中庚○○
    乃於如附表二所示之時間，將如附表二所示之金錢匯入卯○○提供如附表二所示
    之帳戶；於如附表三所示之時間，將附表三所示之金錢匯入癸○○之帳戶、將如
    附表四所示之時間，如附表四所示之金錢匯入寅○○之帳戶，及匯入胡士敦、黃
    元鴻、謝惠婷、蔡湘琴、張任宇、蕭博偉、吳宗穎等人之帳戶內，古協成、林國
    來、己○○、壬○○、陳宗仁分別持存摺提領人頭帳戶內之款項或由詐欺集團之
    人將庚○○匯入胡士敦、黃元鴻、謝惠婷、蔡湘琴、張任宇、蕭博偉、吳宗穎帳
    戶內之現金轉入乙○○及辛○○所提供之陳怡君、陳柏傑帳戶內（詳如附表五、
    六、七所示），而隱匿重大犯罪所得，丙○○、古協成、林國來、己○○、壬○○、陳仁宗乃取得領得款項之百分之一為酬勞，其餘則由綽號「ＰＫ」之男子取
    得，恃此為生，而以為常業，嗣庚○○等人報警，經警循線查獲上情。
二、案經庚○○訴由刑事警察局移送臺灣桃園地方法院檢察署函請臺灣高等法院檢察
    署令轉臺灣嘉義地方法院檢察署檢察官偵查起訴。
    理  由
一、訊據被告乙○○、卯○○、癸○○、寅○○固對於彼等帳戶遭詐欺集團使用為匯
    款帳戶等情坦承不諱，而被告辛○○對於自己將陳怡君、陳柏傑存摺交付予子○○，而遭詐欺集團用以匯款所用之情亦自白不諱，惟渠等均否認有何幫助常業詐
    欺抑或洗錢之犯意，被告乙○○、辛○○、寅○○均辯稱：沒有收到好處，不知
    道是要犯罪所用；被告卯○○辯稱：我的存款簿不是借給子○○，是借給高中學
    妹黃慧如，他向我借了之後，人就不見了；被告癸○○辯稱：我是喝醉酒後才把
    存摺交給子○○云云。經查：
    （一）告訴人庚○○、被害人戊○○、丁○○、丑○○及王程南等人於八十九年
          八月至十月間，乃接獲以「香港富聯科技投顧有限公司」成立二週年紀念
          ，舉辦千萬贈品回饋好禮大相送等活動為名，所寄發之刮刮樂中獎宣傳海
          報及樂透彩袋等文件，以為自己刮中獎項而撥打宣傳海報之電話查詢領獎
          之流程，該詐欺集團負責接聽電話之人於同年八月至十一月間，即以各種
          不同之職稱，向庚○○等人佯稱中獎，並以購買義賣電腦或繳納彩金之稅
          金等各種名目詐騙之，表示要先匯入需繳納之稅金、保證金、佣金、入會
          費、手續費、律師費等相關款項始能領取彩金，致庚○○等人陷於錯誤，
          依其等指示將上開名目之金錢匯入所收購之人頭帳戶內，而庚○○先後匯
          款共計二千一百五十萬五千元；戊○○共計匯款七百十萬五千四百五十五
          元；丑○○共計匯款十七萬元；甲○○共計匯款十二萬元，其中庚○○乃
          於如附表二所示之時間，將如附表二所示之四百二十萬元匯入卯○○提供
          如附表二所示之帳戶；於如附表三所示之時間，將附表三所示之五十萬元
          匯入癸○○之帳戶、將如附表四所示之時間，如附表四所示之一百萬元匯
      入寅○○之帳戶，及二十萬至一百萬元不等之款項匯入胡士敦、黃元鴻、
          謝惠婷、蔡湘琴、張任宇、蕭博偉、吳宗穎等人之帳戶內，詐欺集團之人
          分別將庚○○匯入胡士敦、黃元鴻、謝惠婷、蔡湘琴、張任宇、蕭博偉、
          吳宗穎帳戶內如附表五所示之五十七萬元轉入乙○○帳戶；如附表六所示
          之十五萬元轉入辛○○所提供之陳怡君帳戶；將如附表七所示之十萬元轉
          入陳柏傑帳戶內，而隱匿重大犯罪所得等情，業據被告乙○○、卯○○、
          辛○○、癸○○、寅○○等人坦承不諱，且據告訴人庚○○、戊○○、鄧
          秀鶯及王程南於警詢時證述明確（見桃園地檢署九十二年偵字第九九四六
          號卷貳（庚○○）第二十三頁至二十五頁、（戊○○）第三十六、三十七
          頁（王程南）第五十一頁、五十二頁、（丑○○）第五十六、五十七頁、
          ），且有以香港富聯科技公司為名所散發之傳單一張附於桃園地檢署九十
          二年偵字第九九四六號卷貳第二十七頁可參，並有郵政國內匯款執據附卷
          可參（庚○○部分見桃園地檢署九十二年偵字第九九四六號卷貳第二八至
          三十三頁；戊○○部分見同卷第三十八至四十二頁；丁○○部分見九四六
          號卷貳第四十四至第四十九頁；甲○○部分見第五十四、五十五頁），復
          有乙○○、陳怡君、陳柏傑、癸○○、寅○○之郵局帳戶之客戶交易清單
          各一分附於桃園地檢署九十二年偵字第九九四六號卷參第五十六至五十八
          、六十九至七十七頁、八十五、八十六頁可參、桃園地檢署九十二年偵字
          第九九四六號卷肆第二十二至二十三、第二十七、第二十八、三十三、三
          十四頁可參，而告訴人庚○○將錢匯入胡士敦、黃元鴻、謝惠婷、蔡湘琴
          、張任宇、蕭博偉、吳宗穎等人之帳戶內，詐欺集團之人再將之轉入如附
          表五、六、七所示之現金轉入乙○○、陳怡君及陳柏傑帳戶各情，亦有胡
          士敦、黃元鴻、謝惠霆、蔡湘琴、張任宇、蕭博偉及吳宗穎等人之交易明
          細各一份附於本院簡字卷第四十九至七十二頁，足佐被告前開自白與事實
          相符，堪以採信。公訴意旨載稱庚○○等被害人受詐欺匯入卯○○帳戶四
          百六十萬元、癸○○帳戶一百五十萬元、寅○○帳戶一百九十萬元，應屬
          誤載，而乙○○、陳柏傑、陳怡君之帳戶並無非供被害人直接匯入，上開
          帳戶之存款乃係由胡士敦等人之帳戶匯入，已如前述，公訴意旨指稱被告
          乙○○及辛○○提供上開帳戶供被害人匯款，惟依被害人庚○○等人之指
          述，彼等受詐欺而匯款之帳戶，並無乙○○、陳柏傑、陳怡君之帳戶，至
          於匯款金額部分，已如前述，並非公訴意旨所稱之一百九十萬元、二百六
          十萬元及三百三十萬元，是公訴人就此部分之犯罪事實，亦有誤會。另公
          訴人起訴被告辛○○提供自己郵局存摺予子○○部分，因卷內並無認何證
          據證明辛○○上開存摺已淪入詐欺集團之持有，亦或有被害人因而受詐欺
          而匯入款項，基於共犯從屬性之原理，此部分自難認定被告辛○○亦有幫
          助詐欺或洗錢之犯行。
    （二）被告癸○○對於自己如附表所示郵局存簿之流向，於偵查中乃辯稱係自己
          身分證遺失，遭人冒領存摺（見嘉義地檢署偵察卷第一三二頁）；於本院
          準備程序時則改稱其郵局存簿遺失，曾至嘉義市第一分局竹園派出所報案
          （見本院訴字卷第七十四頁）；於本院審理時復再改稱因喝醉酒而交付予
          子○○（見本院訴字卷第一六四、一六五頁），先後供述歧異甚巨，已然
      可疑，而本院向嘉義市第一分局竹園派出所查詢被告癸○○是否有報案紀
          錄，嘉義市第一分局回函稱並無報案資料，此有該局九十三年十月二十九
          日嘉市警一刑字第０９３６０００３８４９４號函一紙附於本院訴字卷第
          八十六頁可參，顯見被告癸○○之辯解，乃屬臨訟卸責之詞，不足採信，
          而被告卯○○於偵查時自白稱：「（問：你有將帳戶借給子○○？）有。
          」（桃園地檢署九十二年偵字第九九四六卷五第一六九頁）而其於本院進
          行準備程序時改稱：「簿子不是借給子○○，是我借給高中的學妹黃慧如
          ，黃慧如說公司要用，要我借給他」（見本院訴字卷第七十四頁），先後
          供述亦屬不符，再者，依金融機構接受客戶申請一般存款帳戶之現況，絕
          大多數不須任何條件，亦無須任何費用，即任何人均可辦理金融帳戶存摺
          使用，如無特殊理由，實無借用他人存摺使用之必要，而金融存摺亦事關
          存個人財產權益之保障，倘有不明之金錢來源，甚而攸關個人之法律上之
          責任，其專有性甚高，除非本人、與本人具有信賴關係或其他特殊原因，
          難認有何流通使用之可能，一般人均有妥為保管防阻他人任意使用之認識
          ，縱使特殊情況偶有交付他人使用之需，亦必然深入瞭解用途及合理性後
          ，再行提供以使用，方符常情；且該等專有物品如落入不明人士手中，而
          未加以闡明正常用途，極易被利用為與財產有關之犯罪工具，此為吾人依
          一般生活認知所易於體察之常識，而有犯罪意圖者，非有正當理由，竟徵
          求他人提供帳戶，客觀上可預見其目的，係供為某筆資金之存入，後再行
          領出之用，且該筆資金之存入及提領過程係有意隱瞞其流程或避免行為人
          身分曝光之用意，一般人本於一般認知能力均甚易於瞭解，被告乙○○、
          辛○○、卯○○、癸○○、寅○○非無社會經驗之人，自難諉為不知。是
          被告乙○○等可預見金融帳戶存摺提供他人使用將幫助他人實施常業詐欺
          犯罪，仍將上開帳戶借予子○○使用，被告乙○○等顯有縱有人以其金融
          帳戶實施常業詐欺犯罪亦不違背其本意之幫助意思自明，被告乙○○等辯
          稱並無幫助犯罪之故意，自無足採。
    （三）再者，子○○於取得如附表所示之帳戶後，再將存摺交付予黃騰毅，輾轉
          流入由丙○○、古協成、林國來、己○○、壬○○、陳宗仁、蔡仁園及年
          籍不詳綽號「ＰＫ」之男子等人組成之詐欺集團，前開詐欺集團一方面以
          富聯科技公司為名，復設計、印製訛以「香港富聯科技投顧有限公司」成
          立二週年紀念為名義，舉辦千萬贈品回饋好禮大相送等活動，大量寄發刮
          刮樂中獎宣傳海報及樂透彩袋，使被害人以為自己刮中獎項而撥打宣傳海
          報之電話查詢領獎之流程，該詐欺集團負責接聽電話之人即以各種不同之
          職稱，向被害人等人佯稱中獎，並以購買義賣電腦或繳納彩金之稅金等名
          義要求被害人匯款至指定帳戶，另一面收購大量之人頭帳戶而得隱匿自己
          身分並逃避警方追緝，應係經過縝密之籌畫，且有多數人分工合作，且共
          有短短給個月內，詐得之款項高達三千多萬，而丙○○、古協成、林國來
          等人亦坦承乃以領取款項之百分之一為報酬，而以之為業（見桃園檢署九
          十二年偵字第九九四六卷一第三十五至四十頁、第四十四至第四十八頁、
          五十四至五十六），是該詐欺集團之人均以此詐欺方法賴維生，甚為明確
          。
    （四）綜上所述，被告乙○○、辛○○、卯○○、癸○○、寅○○所辯顯係卸責
          之詞，不足採信，本案事證明確，被告犯行堪以認定。
二、按刑法上之幫助犯，係指以幫助之意思，對於正犯資以助力，而未參與實施犯罪
    之行為者而言，最高法院四十九年臺上字第七十七號判例可資參照，核被告乙○○、辛○○、卯○○、癸○○、寅○○所為，基於幫助之意思，出借自己之帳戶
    予詐欺集團之人，以供被害人轉帳之用，而為詐欺罪構成要件以外之行為；而丙○○等詐欺集團之人，以中獎為名，誘騙被害人匯款，而以之為常業，係犯刑法
    第三百四十條之常業詐欺罪。丙○○、古協成、林國來、壬○○、陳宗仁、蔡仁
    園等人有犯意聯絡、行為分擔均為共同正犯。是核被告乙○○、辛○○、卯○○
    、癸○○、寅○○所為均係犯刑法第三十條第一項、第三百四十條之常業詐欺取
    財罪之幫助犯。被告乙○○、辛○○、卯○○、癸○○、寅○○幫助他人犯罪，
    爰依刑法第三十條第二項規定減輕之。查洗錢防制法已於九十二年二月六日修正
    公布，並於公布後六個月（即九十二年八月六日）開始施行，修正前之洗錢防制
    法第二條第一款規定掩飾或隱匿因自己或他人重大犯罪所得財物或財產上利益者
    為洗錢，同法第九條第一項則規定『洗錢者，處五年以下有期徒刑，得併科三百
    萬元以下罰金』，而修正後之洗錢防制法則將『掩飾或隱匿因他人重大犯罪所得
    財物或財產上利益』犯行改列於第二條第二款規定，並於第九條第二項規定「犯
    第二條第二款之罪者，處七年以下有期徒刑，得併科新台幣五百萬元以下罰金。
    」，又被告乙○○及辛○○提供之陳怡君、陳柏傑帳戶乃供詐欺集團轉入詐得款
    項以隱匿犯罪所得之用，核其所為係犯修正錢洗錢防制法第九條第一項之罪及修
    正後洗錢防制法第九條第二項之罪，比較修正前後之規定，應以舊法有利於行為
    人，依據前開說明，自應適用修正前之洗錢防制法，是核被告乙○○、辛○○所
    為，係犯修正前之洗錢防制法第九條第一項之洗錢罪，被告乙○○、辛○○所犯
    前開幫助常業詐欺及洗錢罪，乃一行為觸犯數罪名，為想像競合犯，依刑法第五
    十五條之規定，應從一重幫助常業詐欺罪處斷。另查，被告癸○○於八十九年間
    ，因竊盜案件，經本院判有期徒刑三月，臺灣高等法院臺南分院駁回上訴確定，
    於九十年五月二日入監執行，於同年六月二十九執行完畢，此有臺灣高等法院被
    告全國前案紀錄表一紙附卷可參，五年內再犯有期徒刑以上刑之罪，為累犯，應
    依刑法第四十七條加重其刑。爰審酌被告乙○○、辛○○、卯○○之前並無任何
    前科資料、品性素行堪稱良好、被告癸○○曾有竊盜、脫逃、違反麻醉藥品管理
    條例、竊盜、違反肅清煙毒條例、賭博、妨害風化之前科、被告寅○○曾有竊盜
    、違反臺灣地區與大陸地區人民關係條例、違反槍砲彈藥刀械管制條例等前科、
    品性素行難認良好、犯罪動機、犯罪肇致被害人受害甚大、犯後否認犯行且未與
    被害人和解等一切情狀，分別量處如主文所示之刑，以資懲儆。
三、公訴意旨另以：被告卯○○、癸○○、寅○○基於掩飾重大犯罪所得財物之犯意
    ，卯○○、癸○○、寅○○提供自己如附表一所示之存摺予子○○，而隱匿犯罪
    集團犯罪所得，因認被告卯○○、癸○○、寅○○涉嫌違反洗錢防制法第九條第
    一項之罪嫌云云。按犯罪事實應依證據認定之，無證據不得認定其犯罪事實；不
    能證明被告犯罪者，應諭知無罪之判決，刑事訴訟法第一百五十四條第一項、第
    三百零一條第一項分別定有明文。經查：本案被告卯○○、癸○○及寅○○之帳
    戶乃供詐欺集團取得告訴人庚○○直接匯款所用，並無任何證據證明本案被告卯
    ○○、癸○○及寅○○帳戶之款項乃係輾轉匯自任何被害人（即被害人匯入某一
    人頭帳戶再匯至被告卯○○、癸○○及寅○○之帳戶），是彼等對於犯罪所產生
    之助力，除作為詐欺集團取得犯罪所得之橋樑、並得隱匿詐欺集團實際之身分外
    ，因本案被告之帳戶已為被害人及警方查知，亦為首當其衝可能遭凍結之帳戶，
    應無掩飾或隱匿犯罪所得之可能。此外，亦查無其他積極證據足資證明被告確有
    公訴人所指之上開犯行，惟公訴人認此部分與本院認定有罪之犯行，有想像競合
    犯裁判上一罪之關係，自不另為無罪之諭知。
據上論斷，依刑事訴訟法第四百五十二條、第二百九十九條第一項前段，修正前洗錢
防制法第九條第一項、刑法第十一條前段、第二條第一項後段、第二十八條、第三百
四十條、第三十條第一項、第二項、第五十五條，罰金罰鍰提高標準條例第一條前段
，判決如主文。
本案經檢察官陳鈴香到庭執行職務
中    華    民    國    九十三    年      十二    月     二十九         日
                                      臺灣嘉義地方法院刑事第四庭
                                          審判長法  官   劉  瓊  雯
                                                法  官   蔡  憲  德
                                          法  官   康  存  真
右正本證明與原本無異。
如不服本判決，應於判決送達後十日內向本院提出上訴狀( 應附繕本 )。告訴人或被
害人如對於本判決不服者，應具備理由請求檢察官上訴，其上訴期間之計算係以檢察
官收受判決正本之日期為準。
中    華    民    國    九十三    年      十二    月     二十九         日
                                                書記官   林  美  芳
附表一：
┌───┬────┬──────┬─────┬─────┬──────┐
│編號  │戶名    │開戶郵局    │開戶帳號  │交付時間  │ 交付之人   │
├───┼────┼──────┼─────┼─────┼──────┤
│一    │乙○○  │淡水中興郵局│0000000000│八十九年八│ 乙○○交付 │
│      │        │            │7299      │月間      │ 予子○○   │
├───┼────┼──────┼─────┼─────┼──────┤
│二    │陳怡君  │民雄頭橋郵局│0000000000│八十九年九│ 辛○○交付 │
│      │        │            │61        │月間      │ 予子○○   │
│      │        │            │          │          │            │
├───┼────┼──────┼─────┼─────┼──────┤
│三    │陳柏傑  │民雄頭橋郵局│0000000000│八十九年九│ 辛○○交付 │
│      │        │            │60        │月間      │ 予子○○   │
│      │        │            │          │          │            │
├───┼────┼──────┼─────┼─────┼──────┤
│四    │卯○○  │嘉義北社郵局│0000000000│八十八年七│ 卯○○交付 │
│      │        │            │5071      │月底      │ 予子○○   │
├───┼────┼──────┼─────┼─────┼──────┤
│五    │癸○○  │嘉義興嘉郵局│0000000000│八十九年九│ 癸○○交付 │
│      │        │            │2198      │月間      │ 予子○○   │
├───┼────┼──────┼─────┼─────┼──────┤
│八    │寅○○  │嘉義成功街郵│0000000000│八十九年八│ 寅○○交付 │
│      │        │局          │6951      │月底      │ 予子○○   │
└───┴────┴──────┴─────┴─────┴──────┘
附表二：被告卯○○部分：
┌───┬──────┬─────┬───────────┬──────┐
│編號  │犯罪時間    │被害人    │犯罪所得（新台幣）    │匯入帳戶    │
├───┼──────┼─────┼───────────┼──────┤
│一    │八十九年八月│庚○○    │1.八十九年八月二十四日│嘉義北社郵局│
│      │十六日至九月│          │  匯入一百萬元        │局帳號：0051│
│      │十四日      │          │2.八十九年八月二十五日│0000000000  │
│      │            │          │  匯入一百萬元        │戶名：卯○○│
│      │            │          │3.八十九年八月二十九日│            │
│      │            │          │  匯入一百萬元        │            │
│      │            │          │4.八十九年八月三十一日│            │
│      │            │          │  匯入二十萬元        │            │
│      │            │          │5.八十九年九月五日    │            │
││            │          │  匯入五十萬元        │            │
│      │            │          │6.八十九年九月六日    │            │
│      │            │          │  匯入五十萬元        │            │
│      │            │          │＊總計共四百二十萬元  │            │
└───┴──────┴─────┴───────────┴──────┘
附表三、被告癸○○部分：
┌───┬──────┬─────┬───────────┬──────┐
│編號  │犯罪時間    │被害人    │犯罪所得（新台幣）    │匯入帳戶    │
├───┼──────┼─────┼───────────┼──────┤
│一    │八十九年八月│庚○○    │八十九年九月六日匯入五│嘉義興嘉郵局│
│      │十六日至九月│          │十萬元                │局帳號：0051│
│      │十四日      │          │                      │0000000000  │
│      │            │          │＊總計共五十萬元      │戶名：癸○○│
└───┴──────┴─────┴───────────┴──────┘
附表四、被告寅○○部分：
┌───┬──────┬─────┬───────────┬──────┐
│編號  │犯罪時間    │被害人    │犯罪所得（新台幣）    │匯入帳戶    │
├───┼──────┼─────┼───────────┼──────┤
│一    │八十九年八月│庚○○    │八十九年九月十四日匯入│嘉義成功街郵│
│      │十六日至九月│          │一百萬元              │局          │
│      │十四日      │          │                      │局帳號：0051│
│      │            │          │                      │0000000000  │
│      │            │          │＊總計共一百萬元      │戶名：寅○○│
└───┴──────┴─────┴───────────┴──────┘
附表五、被告乙○○部分：
┌───┬────────┬────────┬─────────────┐
│編號  │轉入日期        │金額（新台幣）  │備註                      │
├───┼────────┼────────┼─────────────┤
│一    │八十九年八月二十│十萬元          │被害人庚○○先匯款入胡士敦│
│      │九日            │                │之帳戶後再轉入            │
├───┼────────┼────────┼─────────────┤
│二    │八十九年八月三十│十萬元          │被害人庚○○先匯款入黃元鴻│
│      │日              │                │之帳戶後再轉入            │
├───┼────────┼────────┼─────────────┤
│三    │八十九年九月一日│六萬元          │被害人庚○○先匯款入謝惠婷│
│      │                │                │之帳戶後再轉入            │
├───┼────────┼────────┼─────────────┤
│四    │八十九年九月一日│一萬元          │被害人庚○○先匯款入蔡湘琴│
│      │                │                │之帳戶後再轉入            │
├───┼────────┼────────┼─────────────┤
│五    │八十九年九月四日│十萬元          │被害人庚○○先匯款入張任宇│
│      │                │                │之帳戶後再轉入            │
├───┼────────┼────────┼─────────────┤
│六    │八十九年九月五日│十萬元          │被害人庚○○先匯款入胡士敦│
│      │                │                │之帳戶後再轉入            │
├───┼────────┼────────┼─────────────┤
│七    │八十九年九月八日│十萬元          │被害人庚○○先匯款入黃元鴻│
│      │                │                │之帳戶後再轉入            │
└───┴────────┴────────┴─────────────┘
附表六、被告陳怡君部分：
┌───┬────────┬────────┬─────────────┐
│編號  │轉入日期        │金額（新台幣）  │備註                      │
├───┼────────┼────────┼─────────────┤
│一    │八十九年九月四日│十萬元          │被害人庚○○先匯款入胡士敦│
│      │                │                │之帳戶後再轉入            │
├───┼────────┼────────┼─────────────┤
│二    │八十九年九月五日│五萬元    │被害人庚○○先匯款入蕭博偉│
│      │                │                │之帳戶後再轉入            │
└───┴────────┴────────┴─────────────┘
附表七、被告陳柏傑部分：
┌───┬────────┬────────┬─────────────┐
│編號  │轉入日期        │金額（新台幣）  │備註                      │
├───┼────────┼────────┼─────────────┤
│一    │八十九年九月五日│十萬元          │被害人庚○○先匯款入吳宗穎│
│      │                │                │之帳戶後再轉入            │
└───┴────────┴────────┴─────────────┘
